臺灣臺東地方法院刑事判決　　　　　　　　95年度訴字第90號
公　訴　人　臺灣臺東地方法院檢察署檢察官
被　　　告　庚○○
　　　　　　丁○○
上　一 人
指定辯護人　本院公設辯護人甲○○
被　　 告　 戊○○
上列被告因毒品危害防制條例等案件，經檢察官提起公訴（94年
度偵字第1591號、95年度偵字第59、465號），本院判決如下：
    主  文
庚○○故買贓物，處有期徒刑捌月，減為有期徒刑肆月，如易科
罰金，以銀元參佰元即新臺幣玖佰元折算壹日。
丁○○連續明知為禁藥而轉讓，處有期徒刑貳年陸月。
戊○○搬運贓物，處拘役伍拾日，如易科罰金，以銀元參佰元即
新臺幣玖佰元折算壹日，減為拘役貳拾伍日，如易科罰金，以銀
元參佰元即新臺幣玖佰元折算壹日。
    事  實
一、庚○○於民國94年1月3日某時許，在其所經營位於臺東縣卑
    南鄉水源頭16鄰6 號之「東方煤氣行」內，明知丙○○（另
    行審結）持以向其販售之保安牌排油煙機 5臺，係來路不明
    之贓物（為丙○○與真實姓名年籍不詳之成年男子共同於93
    年12月20日下午2 時至4時間，前往臺東縣太麻里鄉美和村8
    鄰荒野29號乙○○所有之鐵皮倉庫內竊得之物品），仍基於
    故買贓物之犯意，以每臺新臺幣（下同）2,500元之價格（
    原價值每臺約5,000多至6,000元）予以買受。嗣經乙○○在
    前揭煤氣行內發覺上開排油煙機後報警處理，而查悉上情。
二、丁○○明知甲基安非他命屬毒品危害防制條例管制之第二級
    毒品，亦係藥事法所管制之禁藥，依法不得持有、轉讓，惟
    竟基於轉讓甲基安非他命之概括犯意，先後為下列之犯行：
（一）於93年7月間某日起至94年2月間，在其臺東縣太麻里鄉美
      和村2 鄰美和8之1號之住處，或其所有之荖葉園中，先後
      分別以其所有之安非他命，與丙○○所有之中古發電機、
      中古音響喇叭、寶石及中古音霸伴唱機互易，而轉讓等值
      之安非他命0.5至2公克共3 次，及5公克1次與丙○○施用
      ，均經丙○○施用殆盡。
（二）又於94年1 月25日某時許，在丙○○臺東縣臺東市○○○
      路294 號住處前之大排水溝附近，陳慶詳明知丙○○持以
      向其互易之保安牌排油煙機1 臺，係來路不明之贓物（係
      丙○○與真實姓名年籍不詳之成年男子共同於93年12月20
      日下午2時至4時間，在乙○○所有之鐵皮倉庫內竊得之物
      品），仍基於故買贓物之犯意，以2,500元（市價5,500元
      ）之價格予以買受，而轉讓等值之安非他命1 包與丙○○
      施用，並經丙○○施用殆盡。
（三）復於93年年中某日，在其所有之荖葉園內，無償轉讓實際
      重量不詳之安非他命予丙○○、戊○○施用。
（四）復於93年夏季至同年9 月間，在其所有之荖葉園或傑地爾
      遊樂園荒地，先後多次無償轉讓實際重量不詳之安非他命
      予戊○○施用，均經戊○○施用殆盡。
（五）復於93年7月間某日起至94年2月間，分別在其所有之荖葉
      園或臺東縣太麻里鄉美和村僻靜處，分別無償轉讓4、5次
      實際重量不詳之安非他命供丙○○施用，均經丙○○施用
      殆盡。
三、戊○○明知丁○○於94年1 月25日某時許，在臺東縣太麻里
    鄉美和村2鄰美和8之1號內，以2,500元之代價售予林宜儂（
    另經判決確定）之保安牌排油煙機1 臺，係丁○○向丙○○
    所買售之贓物，竟仍基於搬運贓物之故意，依丁○○之指示
    ，於同日某時許，以其所有之車牌號碼WR-4962 號自小客車
    ，自臺東縣知本橋下草叢中，將上開排油煙機運送林宜儂位
    在臺東縣太麻里鄉美和村荒野38號之東展釋迦行營業處。嗣
    因上開排油煙機故障，林宜儂委請知本瓦斯行謝金妹修理時
    ，始查知上情。
四、案經臺東縣警察局移送（庚○○部分）、臺東縣警察局大武
    分局分局報請（丁○○故買贓物、戊○○搬運贓物部分）及
    臺灣臺東地方法院檢察署檢察官自動檢舉（丁○○轉讓禁藥
    部分）偵查起訴。
    理  由
一、證據能力方面：
（一）被告庚○○、戊○○部分：
      按被告以外之人於審判外之陳述，雖不符刑事訴訟法第15
      5條之 1至第159條之4 之規定，而經當事人於審判程序同
      意作為證據，法院審酌該言詞陳述或書面陳述作成時之情
      況，認為適當者，亦得為證據；當事人、代理人或辯護人
      於法院調查證據時，知有刑事訴訟法第159條第1項不得為
      證據之情形，而未於言詞辯論終結前聲明異議者，視為有
      前項之同意，刑事訴訟法第159條之5定有明文。經查，本
      判決下列所引用證據，檢察官及被告庚○○、戊○○於本
      院言詞辯論終結前均未聲明異議，本院審酌上開證據資料
      製作時之情況，尚無違法不當及證明力明顯過低之瑕疵，
      亦認為以之作為證據應屬適當，故揆諸前開規定，認前揭
      證據資料有證據能力，合先敘明。
（二）被告丁○○部分：
    1.證人丙○○、戊○○於偵查中向檢察官所為之證述，均經
      具結，合於法定要件，且無顯有不可信之情況，依刑事訴
      訟法第159條之1第2 項規定，乃傳聞證據之例外情形，自
      有證據能力。辯護人雖為被告丁○○辯護稱上開證人於偵
      查庭所為證述，未經被告行使對質詰問權，應無證據能力
      云云，惟刑事訴訟法第159條之1第2 項規定被告以外之人
      在偵查中向檢察官所為之陳述，除顯有不可信之情況者外
      得為證據，其立法理由已敘明：偵查中對被告以外之人所
      為之偵查筆錄，未予被告反對詰問、適當辯解之機會，對
      被告之防禦權固有所妨礙，然現階段刑事訴訟法規定檢察
      官代表國家偵查犯罪、實施公訴，依法其有訊問被告、證
      人及鑑定人之權，證人、鑑定人且須具結，而實務運作時
      ，偵查中檢察官向被告以外之人所取得之陳述，原則上均
      能遵守法律規定，不致違法取供，其可信性極高，為兼顧
      理論與實務，故設有該條項之規定，足知辯護人所辯護尚
      嫌無據。況被告丁○○及辯護人如認上開證人於檢察官偵
      訊時之證述不可採信，或認檢察官未就全案情節詳予訊明
      ，其於本案審理時亦可聲請傳喚上開證人到庭接受詰問（
      本院已依被告丁○○聲請於審理期日傳喚丙○○、戊○○
      到庭進行交互詰問），洵無妨礙被告丁○○防禦權之虞。
    2.至於，本案其餘引用證據，檢察官、被告丁○○及辯護人
      於本院言詞辯論終結前均未聲明異議，本院審酌上開證據
      資料製作時之情況，尚無違法不當及證明力明顯過低之瑕
      疵，亦認為以之作為證據應屬適當，故揆諸前開規定，認
      前揭證據資料有證據能力，合先敘明。
二、認定犯罪事實所憑之證據及理由：
（一）被告庚○○之部分：
    1.證人丙○○於偵查中及審理中之證詞，足以證明被告庚○○向其購買之上開排油煙機5 臺，係其自被害人乙○○之
      倉庫內竊得，而售予被告庚○○之物。
    2.被害人於警詢、檢察事務官及偵查中之證詞，足以證明被
      告庚○○向證人丙○○故買之上開排油煙機5 臺，係其所
      有而失竊之物。
    3.證人即被告庚○○之妻邱月珍於偵查中之證詞，足以證明
      證人丙○○曾載送上開排油煙機5 臺至被告庚○○之上開
      煤氣行之事實。
    4.並有，贓物認領保管單1紙及相片6幀在卷可稽。
    5.綜合上述各節相互佐證，本案事證明確，被告庚○○犯行
      足堪認定，應依法論科。
（二）被告丁○○之部分：
    1.被告丁○○於本院審理中坦承故買贓物之犯行，並供承：
      曾轉讓安非他命5、6次以供證人丙○○施用。
    2.證人丙○○於偵查中之證詞，足以證明被告丁○○明知上
      開排油煙機為其所竊得之贓物，仍向其購買之，以及先後
      多次以互易及無償轉讓之方式，提供安非他命予其施用之
      事實。
    3.證人戊○○於偵查中之證詞，足以證明被告丁○○先後多
      次無償轉讓安非他命供其施用之事實。
    4.證人即被害人乙○○於警詢、檢察事務官及偵查中之證詞
      ，足以證明被告丁○○向證人丙○○故買之上開排油煙機
      1 臺，係其所有而失竊之物。
    5.證人林宜儂於偵查中之證詞，足以證明其有向被告丁○○
      購買上開排油煙機1臺。
    6.並有，贓物認領保管單1紙及相片6幀在卷可稽。
    7.綜合上述各節相互佐證，本案事證明確，被告丁○○犯行
      足堪認定，應依法論科。
（三）被告戊○○之部分：
    1.被告戊○○於警詢、偵查及本院審理中對於上開事實均坦
      承不諱。
    2.被害人於警詢、檢察事務官及偵查中之證詞，足以證明被
      告戊○○所搬運之上開排油煙機1 臺，係其所有而失竊之
      物。
    3.證人丙○○於偵查中之證詞，足以證明被告戊○○所搬運
      之上開排油煙機1 臺，係其自被害人之倉庫內竊得，而售
      予知情之證人丁○○之物。
    4.證人丁○○於偵查中之證詞，足以證明上開排油煙機為其
      向丙○○購買之贓物，而轉售予知情之林宜儂，並請知情
      之被告戊○○運送至林宜儂所經營東展釋迦行營業處。
    5.證人林宜儂於偵查中之證詞，足以證明其有向證人丁○○
      購買上開排油煙機1臺。
    6.並有，贓物認領保管單1紙及相片6幀在卷可稽。
    7.綜合上述各節相互佐證，被告戊○○自白其全部犯行，核
      與事實相符，應堪採信。本案事證明確，被告戊○○犯行
      足堪認定，應依法論科。
三、對於被告辯解，本院之判斷：
（一）被告庚○○部分：
      被告庚○○否認犯行，辯稱：伊並不知道上開5 臺排油煙
      機是贓物，是因其鄰居江瑞堂告知友人丙○○在販賣排油
      煙機，請伊捧場，伊也缺排油煙機，故伊才以每臺2,500
      元之價格購買等語。經查：
    1.證人丙○○原認每臺排油煙機市價為4,500 元，而欲係以
      每臺3,000元之價格出售全新之排油煙機5臺予被告庚○○
      ，但因被告庚○○殺價，而改以每臺2,500 元出售乙節，
      業據證人丙○○於本院審理中證述明確（見本院卷第188
      頁），而被告亦於審理中自承當時排油煙機5 臺均是新品
      ，伊覺得每臺可以賣5,000元等語（見本院卷第283頁），
      顯見被告主觀上既認每臺排油煙機都有5,000 元之價值，
      而證人丙○○亦非以專門販賣排油煙機為業，且持有達5
      臺之多之全新排油煙機，而竟願以顯低於市價之價格轉賣
      予被告庚○○，若非該等排油煙機來歷有問題，則證人丙○○何以會願以與市價顯不相當之低價出售？況被告與丙○○並不認識，竟自始至終均未曾向證人丙○○詢問排油
      煙機來源，而即以12,500元向證人丙○○收購全部5 臺之
      排油煙機，實與常情有違，應認被告庚○○主觀上對於上
      開排油煙機為來歷不明之贓物已有所悉，被告庚○○所辯
      不知排油煙機是贓物云云，要係卸責之詞，實難以採信。
    2.被告庚○○復辯稱：是因為鄰居江瑞堂介紹，才向證人丙○○購買云云，然查被告庚○○於警詢、偵查中均未隻字
      片語提及係江瑞堂介紹乙節，遲於本院準備程序才如此辯
      稱；參以證人丙○○於本院審理中原僅證稱：「（問：你
      不認識庚○○為何會賣抽油煙機給他？）是因為問朋友初
      鹿附近有沒有煤氣行，我朋友說有，我才去初鹿庚○○所
      開的煤氣行問他要不要買，庚○○表示要買，我才賣給他
      。」等語（見本院卷第188 頁），而未提及係江瑞堂此人
      介紹，迨至被告庚○○提到是透過江瑞堂介紹，證人丙○○始附和稱：所指初鹿朋友就是江瑞堂等語（見本院卷第
      189 頁），則是否確係由江瑞堂介紹被告庚○○購買上開
      排油煙機，顯有可疑，況且，無從僅因他人介紹購買，即
      免除被告庚○○自身對於貨品來源之注意義務；參以被告
      庚○○亦自承：「我是透過我家後面的江瑞堂介紹才買的
      ，不然這種來路不明的東西，我不會買。」等語（見本院
      卷第189 頁），顯見被告庚○○對於上開排油煙機為贓物
      一情應有相當之認識，其辯稱不知上開機器係贓物等情，
      洵非足採。
    3.綜上所述，被告庚○○於向證人丙○○買受前開排油煙機
      5 臺時，顯已對該排油煙機之來源係贓物有所認識，復以
      顯低於市價之價錢收購，被告顯有故買贓物之犯行甚明，
      從而被告庚○○所辯各節，要屬卸責之詞，殊無足採。
（二）被告丁○○部分：
      被告丁○○否認轉讓禁藥之犯行，辯稱：伊僅有請證人丙○○施用5、6次安非他命，沒有請過證人戊○○。伊向證
      人丙○○購買中古發電機、中古音響喇叭、寶石、中古音
      霸伴唱機及排油煙機時，均是用現金支付對價，而無以安
      非他命抵償之情形；且伊是與證人戊○○2 人一起出錢去
      買安非他命回來施用，不是伊請的等語。經查：
    1.查證人丙○○於本院審理時雖否認曾以中古發電機、中古
      音響喇叭、寶石、中古音霸伴唱機及排油煙機與被告丁○○互易安非他命之情事，惟查，證人丙○○證稱：我是因
      為被告丁○○在警詢筆錄時說東西是我賣他的，而且還在
      臺東縣警察局臺東分局裡，檢舉我賣給他的中古發電機、
      中古音響喇叭、寶石及中古音霸伴唱機等物是贓物，所以
      才會一時氣憤，在偵訊時說他跟我換毒品的事等語（見本
      院卷第179 、182、183頁），惟觀諸卷內，被告丁○○於
      警詢時先是否認有何故買贓物之犯行，其後才又坦承是被
      告販售上開排油煙機給伊，伊再轉售予林宜儂，並請戊○○搬運，並指認被告等情，而未曾檢舉證人丙○○所販售
      之中古發電機等物是贓物，參以證人丙○○於本案中，並
      未曾至臺東縣警察局臺東分局接受訊問，此有警卷3 宗在
      卷可稽，則證人丙○○是如何在該分局得知被告丁○○有
      檢舉之行為？再者，倘證人丙○○果因被告丁○○指認而
      懷恨在心，而故意於偵訊中為不實之證述，何以被告庚○○亦於警詢時指認上開排油煙機係向證人丙○○購得，然
      證人丙○○卻未曾誣指被告庚○○有轉讓禁藥之犯行？顯
      見其於本院審理時之證詞已有可疑之處。再參以，證人丙○○於偵查中復證稱被告丁○○曾提供免費之安非他命供
      其施用，而於本院審理中亦肯認上開證稱為真實（見本院
      卷第179、180頁），亦核與被告丁○○之供述相符，足證
      證人丙○○於本院之證詞顯有避重就輕，偏袒被告丁○○
      之情形，故其於本院審理時所為被告丁○○有利之辯解，
      均不可採信。
    2.查證人戊○○於本院審理時雖否認被告丁○○曾無償提供
      安非他命供其施用之情事，惟查，證人戊○○證稱：我是
      因為被告丁○○害我犯一條搬運贓物罪，我懷恨在心，所
      以才這樣說的，事實上我們是一起出錢合資購買安非他命
      等語，然證人戊○○係因證人林宜儂於警詢中證稱為搬運
      排油煙機之人，而接受通知製作筆錄等情，業據證人戊○○證稱綦詳，且有警詢筆錄在卷可稽（見本院卷第192 頁
      、武警偵字第0940003956號卷第9 頁），而證人戊○○復
      證稱：是林宜儂害我害得比較慘等語（見本院卷第192 頁
      ），倘證人戊○○果為挾怨報復，何以僅證稱被告丁○○
      無償轉讓禁藥，而未曾指認證人林宜儂有轉讓禁藥之犯行
      ？再者，對於與被告丁○○及證人丙○○3 人在被告丁○○之荖葉園一起施用被告丁○○提供之安非他命之事實，
      證人戊○○先是辯稱：該次安非他命係被告丁○○與證人
      丙○○合資買，但是之後我與被告丁○○合資買安非他命
      時，我有多出幾佰元，算是施用他們的毒品的代價，後又
      改稱時間太久，忘記有無多出等語（見本院卷第193 頁）
      所言先後均不相符，亦與證人丙○○於偵查中人所述之情
      節不符，足證證人戊○○於本院之證詞顯有避重就輕，偏
      袒被告丁○○之情形，故其於本院審理時所為被告丁○○
      有利之辯解，均不可採信。
    3.綜上所述，足證被告丁○○所辯，顯係飾卸之詞，不足採
      信。
四、論罪科刑之理由：
（一）查被告庚○○、丁○○及戊○○行為後，刑法於94年2月2
      日修正公布，於95年7月1日施行。按行為後法律有變更者
      ，適用行為時之法律，但行為後之法律有利於行為人者，
      適用最有利於行為人之法律，現行刑法第2條第1項定有明
      文。此條規定乃與刑法第1 條罪刑法定主義契合，而貫徹
      法律禁止溯及既往原則，係規範行為後法律變更所生新舊
      法律比較適用之準據法，是刑法第2 條本身雖經修正，但
      刑法第2 條既屬適用法律之準據法，本身尚無比較新舊法
      之問題，應一律適用裁判時之現行刑法第2條規定以決定
      適用之刑罰法律，合先敘明。又以本次刑法修正之比較新
      舊法，應就罪刑有關之共犯、未遂犯、想像競合犯、牽連
      犯、連續犯、結合犯，以及累犯加重、自首減輕暨其他法
      定加減原因（如身分加減）與加減例等一切情形，綜其全
      部罪刑之結果而為比較，最高法院95年度第8 次刑事庭會
      議決議可資參照。經查：
    1.罰金刑部分：刑法第349條第2項贓物罪，其法定刑有罰金
      刑之規定。查刑法分則編各罪所定罰金刑之貨幣單位原為
      銀元，修正前刑法第33條第5款規定：「罰金：1元（銀元
      ）以上。」，而依罰金罰鍰提高標準條例規定，就72年6
      月26日前修正之刑法部分條文罰金數額提高2 至10倍，其
      後修正者則不提高倍數，並依現行法規所定貨幣單位折算
      新臺幣條例規定，以銀元1元折算新臺幣3元。修正後刑法
      第33條第5款規定：「罰金：新臺幣1,000元以上，以百元
      計算之。」，刑法第33條第5 款所定罰金貨幣單位經修正
      為新臺幣後，刑法分則各罪所定罰金刑之貨幣單位亦應配
      合修正為新臺幣，為使刑法分則編各罪所定罰金之最高數
      額與刑法修正前趨於一致，乃增訂刑法施行法第1條之1：
      「中華民國94年1月7日刑法修正施行後，刑法分則編所定
      罰金之貨幣單位為新臺幣。94年1月7日刑法修正時，刑法
      分則編未修正之條文定有罰金者，自94年1月7日刑法修正
      施行後，就其所定數額提高為30倍。但72年6 月26日至94
      年1月7日新增或修正之條文，就其所定數額提高為3 倍。
      」。從而，刑法修正後刑法分則編各罪所定罰金刑之最高
      數額，適用刑法施行法第1條之1之規定後，並無不同，即
      對被告3 人並無有利或不利之情形；惟修正前刑法第33條
      第5款原規定：「罰金：（銀元）1元以上」，而銀元與新
      臺幣間之折算，依現行法規所定貨幣單位折算新臺幣條例
      規定，以銀元1 元折算新臺幣3元；修正後刑法第33條第5
      款則規定：「罰金：新臺幣1000元以上，以百元計算之」
      ；經比較修正前、後之規定，修正後刑法第33條第5 款所
      定罰金之最低數額，較之修正前提高，自以修正前刑法第
      33條第5款之規定有利於被告3人。
    2.連續犯部分：刑法第56條連續犯之規定，於被告丁○○行
      為後業經公布刪除，此刪除雖非犯罪構成要件之變更，但
      顯已影響行為人刑罰之法律效果，自屬法律有變更。查被
      告丁○○先後所犯之轉讓禁藥罪，於刑法修正後均須分論
      併罰，而不能依行為時法論以連續犯之一罪，依刑法第2
      條第1 項規定，比較新、舊法結果，應適用較有利於被告
      丁○○之行為時法律，論以連續犯。
    3.牽連犯部分：被被告丁○○行為後，刑法第55條後段之牽
      連犯規定亦經刪除。是於新法修正施行後，被告丁○○所
      為故買贓物及轉讓禁藥之犯行，即須分論併罰。比較新、
      舊法之規定，修正後之規定對於被告丁○○較為不利，依
      刑法第2條第1項前段之規定，自應適用行為時且較有利於
      被告丁○○之法律，即修正前刑法第55條後段之規定，從
      較重之轉讓禁藥罪予以論處。
    4.經綜合比較被告3 人行為後法律之變更，均以修正前對於
      被告3人較為有利，自應依刑法第2條第1 項前段，適用被
      告3人行為時之法律。
（二）次按甲基安非他命係安非他命之衍生物，業經行政院衛生
      署於69年12月8日、75年7月11日公告，列入藥物藥商管理
      法第16條第1款（即現行藥事法第22條第1款）之禁藥管理
      ；嗣於79年10月9 日雖再以衛署藥字第904142號公告，列
      入麻醉藥品管理條例（現行管制藥品管理條例）第2條第4
      款所定之「化學合成類麻醉藥品」管理，並明定於管制藥
      品管理條例第3 條所指「管制藥品」（即藥事法第11條之
      管制藥品）及毒品危害防制條例第2 條之第二級毒品，但
      上開列入藥事法禁藥之管理迄今並未解除，則轉讓、寄藏
      甲基安非他命同時受藥事法及毒品危害防制條例之規範。
      而藥事法第83條第1項係於93年4月21日修正公布（本件被
      告行為前），同年月23日施行，相較於毒品危害防制條例
      ，新修正之藥事法為後法；依新修正之藥事法第83條第1
      項規定，轉讓禁藥之法定刑為「7 年以下有期徒刑，得併
      科新臺幣500萬元以下罰金」，較毒品危害防制條例第8條
      第2項法定刑為「6月以上5 年以下有期徒刑，得併科新臺
      幣70萬元以下罰金」為重，且毒品之範圍尚包括影響精神
      物質與其製品，而藥事之管理，亦非僅止於藥品之管理。
      又毒品未必係經公告之禁藥，禁藥亦未必為毒品。再參諸
      藥事法之立法目的在於確保行政主管機關對於藥事之管理
      ，藥事法第1 條定有明文，而與毒品危害防制條例係保障
      國民健康之保護目的不同，是毒品危害防制條例與藥事法
      二者，並無必然之特別法與普通法關係。故除轉讓之安非
      他命數量達轉讓持有毒品加重其刑之數量標準第2 條所定
      之淨重10公克以上，應依毒品危害防制條例第8條第6項規
      定加重其刑，其加重後之法定刑較藥事法第83條第項為重
      者外，因藥事法第83條第1 項為後法，且為重法，應優先
      適用藥事法處斷。
（三）核被告庚○○所為，係犯刑法第349條第2項之故買贓物罪
      ；被告丁○○所為，係犯刑法第349條第2項之故買贓物、
      藥事法第83條第1 項之轉讓禁藥罪；被告戊○○所為，係
      犯刑法第349條第2項之搬運贓物罪。又被告丁○○以其安
      非他命與丙○○之物互易，並無任何積極證據證明被告丁○○因互易所得之財物之價格已逾被告丁○○購入該安非
      他命之價格，被告丁○○既未能證明有營得不法之利益，
      則其行為僅構成轉讓禁藥罪，公訴意旨認被告丁○○此部
      分犯毒品危害防制條例第4條第2項之販賣第二級毒品，容
      有未洽，惟其基本社會事實同一，爰依法變更起訴法條。
      而被告丁○○免費提供安非他命供證人丙○○及戊○○施
      用部分，公訴意旨原認被告前揭所為僅涉犯毒品危害防制
      條例第8條第2項之轉讓第二級毒品罪，惟嗣於本院審理程
      序中已當庭更正為藥事法第83條第1 項之罪（見本院卷第
      175 頁），此部分自毋庸變更起訴法條。被告丁○○轉讓
      安非他命而持有安非他命之低度行為，應為其轉讓之高度
      行為所吸收，均不另論罪。至於毒品危害防制條例第8 條
      第6項雖規定：「轉讓毒品達一定數量，加重其刑至2分之
      1，其標準由行政院定之」，行政院並據該規定於93年1月
      7 日發布「轉讓持有毒品加重其刑之數量標準」，該標準
      第2條第1項第2 款規定：「轉讓、持有第二級毒品達淨重
      10公克以上者，加重其刑至2分之1」，並自發布日施行，
      但因依證人丙○○及戊○○之陳述，被告丁○○轉讓安非
      他命之數量並不明確，基於罪疑惟輕原則，應認被告丁○○轉讓甲基安非他命之數量未達淨重10公克，自不得依該
      標準加重其刑，附此敘明。
（四）被告丁○○先後轉讓禁藥之犯行，時間緊接，方法相同，
      而觸犯構成要件相同之罪名，顯係基於概括犯意為之，應
      依修正前刑法第56條規定，論以連續犯，並加重其刑。
（五）又被告丁○○所犯之故買贓物，與轉讓禁藥罪間，有方法
      結果之牽連關係，應從修正前第55條後段之規定，從一重
      之轉讓禁藥罪論處。
（六）爰審酌被告庚○○、丁○○為貪慾圖利，竟故買贓物，被
      告戊○○搬運贓物，均使被害人財物追償倍增困難，增加
      檢警單位偵查困難度，並助長竊盜歪風，破壞社會經濟秩
      序與治安，及被告丁○○轉讓禁藥安非他命予他人施用，
      肇生他人施用毒品之來源，足以戕害他人身心，滋生其他
      犯罪，惡化治安，及轉讓之次數，並考量被告庚○○犯罪
      後猶飾詞狡辯，未見悔意、被告丁○○僅坦承故買贓物，
      及部分轉讓禁藥犯行、被告戊○○於警詢、偵查及本院審
      理時均坦承犯罪事實，犯後態度良好等一切情狀，分別量
      處如主文所示之刑，以資懲儆。又被告戊○○行為時之刑
      法第41條第1項前段規定：「犯最重本刑為5年以下有期徒
      刑以下之刑之罪，而受6 個月以下有期徒刑或拘役之宣告
      ，因身體、教育、職業、家庭之關係或其他正當事由，執
      行顯有困難者，得以1元以上3元以下折算1 日，易科罰金
      。」；又被告戊○○行為時之易科罰金折算標準，依修正
      前罰金罰鍰提高標準條例第2 條前段（現已刪除）規定，
      就其原定數額提高為100倍折算1日，則本件被告戊○○行
      為時之易科罰金折算標準，應以銀元100元至300元折算1
      日，依現行法規所定貨幣單位折算新臺幣條例應以新臺幣
      300元至900元折算為1日；惟修正後刑法第41條第1項前段
      規定：「犯最重本刑為 5年以下有期徒刑以下之刑之罪，
      而受6個月以下有期徒刑或拘役之宣告者，得以新臺幣1,0
      00元、2,000元或3,000元折算1 日，易科罰金。」，比較
      修正前後之易科罰金折算標準，自以修正前之規定較有利
      於被告戊○○；爰就上開宣告之刑，併依修正前刑法第41
      條第1項前段及修正前罰金罰鍰提高標準條例第2條規定諭
      知易科罰金之折算標準。末查，本件被告庚○○犯連續故
      買贓物罪及被告戊○○犯搬運贓物罪之犯罪時間，均係於
      96年4 月24日之前，且無中華民國96年罪犯減刑條例所定
      不得減刑之情形，爰依同條例第2條第1項第3 款規定均減
      被告庚○○、戊○○宣告刑2分之1，並就被告庚○○部分
      ，併依修正前刑法第41條第1 項前段及修正前罰金罰鍰提
      高標準條例第2 條規定，諭知易科罰金折算標準（新舊法
      比較如前述）。
五、適用之法律
（一）第299條第1項前段、第300條。
（二）藥事法第83條第1項。
（三）刑法第11條前段、第2條第1項前段、（修正前）第56條、
      第349條第2項、（修正前下同）第55條、修正前第41條第
      1項前段。
（四）中華民國96年罪犯減刑條例減刑第2條第1項第3款、第7條
      第9條。
（五）罰金罰鍰提高標準條例第1條前段、修正前第2條。
（六）現行法規所定貨幣單位折算新臺幣條例第2條。
本案經檢察官己○○到庭執行職務。
中　　華　　民　　國　　96　　年　　8 　　月　　29　　日
                  刑事第四庭    審判長法  官  黃建都
                                      法  官  黃珮茹
                                      法  官  陳君鳳
以上正本證明與原本無異。
如不服本判決應於收受本判決後10日內向本院提出上訴書狀；上
訴書狀應敘述具體理由。未敘述上訴理由者，應於上訴期間屆滿
後20日內向本院補提理由書狀（均須按他造當事人之人數附繕本
）。「切勿逕送上級法院」。
告訴人或被害人對於本判決如有不服，請書具不服之理由狀，請
求檢察官上訴者，其上訴期間之計算係以檢察官收受判決正本之
日期為準。
                                      書記官  洪月甚
中　　華　　民　　國　　96　　年　　9 　　月　　4　　日
附錄本案論罪科刑法條全文：
藥事法第83條第1項
明知為偽藥或禁藥，而販賣、供應、調劑、運送、寄藏、牙保、
轉讓或意圖販賣而陳列者，處7年以下有期徒刑，得併科新臺幣5
百萬元以下罰金。
刑法第349條第2項
搬運、寄藏、故買贓物或為牙保者，處5 年以下有期徒刑、拘役
或科或併科1千元以下罰金。
